臺灣臺中地方法院刑事判決　　　　　　　　　　　　九十一年度易字第二七七三號
　　公　訴　人　臺灣臺中地方法院檢察署檢察官
　　被　　　告　丙○○
右列被告因加重竊盜案件，經檢察官提起公訴（九十一年度偵字第一九七六四號），
，本院判決如左：
    主  文
丙○○連續攜帶兇器、毀越門扇、於夜間侵入有人居住之建築物，處有期徒刑壹年陸
月。扣案如附表行竊時所攜帶工具欄內容所示之物品，均沒收。
    事  實
一、丙○○前曾於民國（以下同）八十九年間，因妨害風化罪，經本院以九十年度訴
    字第四九八號判處有期徒刑一年六月，緩刑五年，於九十年六月三十日確定，現
    於緩刑中；猶不知悔改，又意圖為自己不法之所有，基於概括之犯意，連續於附
    表內容所示之時間，持附表內容所示之工具（其中所持有之美工刀、尖嘴夾、一
    字型起子，係於客觀上可供為兇器使用之物品），至如附表內容所示之地點，以
    如附表內容所示之方式，下手竊取如附表內容所示之物品，得手後逃逸；所竊得
  之機車（如附表編號第四號內容之物）供己使用、竊得之卡拉ＯＫ主機以每部新
    臺幣（以下同）一千五百元至一千八百元、ＶＣＤ主機則以每部六百元至七百元
    之價格出售予不知情之第三人牟利（如附表編號第一、二、三號）、餘竊得之香
    菸與飲料則供己吸用（如附表編號第一、五號內容所示之物）、飲用。嗣於九十
    一年十月八日凌晨三時三十分許，至臺中市西屯區平南巷九之一號甲○○住處欲
    下手行竊，而沿該建築物之冷器孔攀爬至二樓陽臺時（尚未著手竊盜行為），即
    為甲○○發現，丙○○乃再行攀爬至該建築物三樓，惟發現三樓陽臺門窗無法開
    啟，甲○○亦持警棍刀趕至與之發生扭打，再經警到場緝獲，並扣得如附表行竊
    時所攜帶工具欄內容所示其所有，供前開竊盜犯罪使用之物品。
二、案經臺中市警察局第六分局報告臺灣臺中地方法院檢察署檢察官偵查起訴。
    理  由
一、右揭事實，業據被告丙○○分別於警訊及偵審中自白不諱，核與被害人丁○○、
    乙○○、陳坤增（起訴書誤植「智」）、楊儒玲、陳黃小菲、證人甲○○等人分
    別於警訊中指訴、證述等情節相符，復有贓物保管收據一紙、現場圖一張、現場
    相片二十八張、車籍作業系統─查詢認可資料一紙附卷、如附表行竊時所攜帶工
    具欄內容所示之物品扣案可資佐證，被告自白顯與事實相符；事證明確，被告犯
    行，堪以認定。
二、查被告持以供下手竊取如附表編號第一、二、三、五號內容所示物品之美工刀、
    尖嘴夾、一字型起子等工具，美工刀之刀鋒銳利、一字型起子與尖嘴夾質地堅硬
    ，茍持以抵拒，當對第三人之生命、身體產生危害，於客觀上應認係兇器；再如
    附表編號第一、二、三號所示之地點，其內設有床舖，可供人使用等情，已據被
    告供承在卷；故核被告丙○○所為，係犯刑法第三百二十一條第一項第一、二、
    三款之加重竊盜罪（如附表編號第一、二、三號部分）、同法第三百二十一條第
    一項第二、三款之加重竊盜罪（如附表編號五號部分）、同法第三百二十條第一
    項之普通竊盜罪（如附表編號第四號部分）；又被告上開先後多次竊盜行為，時
    間緊接，所犯罪名相同，顯係基於概括之犯意反覆為之，為連續犯，爰依刑法第
    五十六條之規定論以刑法第三百二十一條第一項第一、二、三款加重竊盜之一罪
    論，並加重其刑。爰審酌被告前犯妨害風化罪經判處有期徒刑，現於緩刑中，猶
    未知警惕，再行犯罪，惡性重大，且以闖空門方式竊取他人財物，影響社會治安
    甚巨，及被告於犯後坦承犯行，態度良好，尚知所悔悟等一切情狀，量處如主文
    所示之刑，以示懲儆。末按扣案如附表行竊時所攜帶工具欄內容所示之物品，為
    被告所有，且係供犯本件竊盜犯行使用之物一節，業據被告供明在卷，併依刑法
    第三十八條第一項第二款規定宣告沒收之；其餘扣案之警棍刀一把，為證人甲○○所有而持以追捕被告所用之物，另扣案之鑰匙一串、鋼鋸、萬能夾子、十字型
    起子、扳手、自製開鎖扳手等物品，係被告欲下手竊取證人甲○○住處內物品時
    始攜帶之工具之情，亦據被告供述屬實，且亦無相關證據足供認定被告亦持以供
    下手竊取如附表所示之物品，而上開物品，又非屬違禁物，爰不另為宣告沒收之
    。再者被害人楊儒玲於警訊中固指稱被告除竊取如附表編號一內容所示之物品外
    ，尚有竊取該店內零錢約二千元、被害人陳坤增固於警訊中指稱被告除竊取如附
    表編號第二號內容所示之物外，尚有下手竊取電視機一部、被害人乙○○固於警
    訊中指稱被告除竊取如附表編號第三號內容所示之物品外，尚有竊取現金約四萬
    元與洋酒八瓶、被害人陳黃小菲固於警訊中指稱被告除竊取如附表編號五號內容
    所示之物品外，尚有竊取檳榔等云云，惟按犯罪事實應依證據認定之，無證據不
    得推定其犯罪事實，刑事訴訟法第一百五十四條定有明文，經查上開被害人雖指
    稱尚有其他財物遭竊取，惟為被告所堅決否認，徵諸被告既已坦承有於如附表內
    容所示之時、地下手竊取被害人之財物，實無單就竊得何項物品為否認之理，況
    依卷內相關事證亦無從遽為認定被告確有竊得上開被害人所指訴之其餘物品，是
    被告所辯自堪採信，附此敘明。
據上論斷，應依刑事訴訟法第二百九十九條第一項前段，刑法第五十六條、第三百二
十一條第一項第一、二、三款、第三十八條第一項第二款，判決如主文。
中      華      民      國      九十一      年    十一    月    二十九  日
                                        法  官   梁   堯   銘
右正本證明與原本無異。
如不服本判決，應於送達後十日內向本院提出上訴狀（須附繕本），上訴於臺灣高等
法院臺中分院。
                                        書記官
中      華      民      國      九十一      年    十一    月            日
┌───────────────────────────────────┐
│附 表：                                             │
├──┬───────┬───────┬───────┬────────┤
│編號│ 犯 罪 時 間  │ 犯 罪 地 點  │ 犯罪方式及所 │ 行 竊 時 所 攜 │
│    │              │              │ 竊得財物     │ 帶 工 具       │
├──┼───────┼───────┼───────┼────────┤
│一  │九十一年八月上│臺中市○○路三│自毀損廁所之門│手套一副、口罩二│
│    │旬某日凌晨二時│段一號楊儒鈴所│進入，竊取卡拉│個、手電筒一支、│
│    │許            │經營之「四季釣│ＯＫ主機一部、│美工刀一支、尖嘴│
│    │              │蝦場」        │電腦螢幕一部、│夾一支、一字型起│
│    │              │              │長壽牌與七星牌│子、黑色手提袋（│
│    │              │              │香菸各六條    │以黑色手提包裝帶│
│    │              │              │              │。）。          │
├──┼───────┼───────┼───────┼────────┤
│二、│九十一年八月中│臺中市○○路三│以美工刀割破紗│同右         │
│    │旬某日凌晨一時│一六號，陳坤增│窗進入，竊取卡│                │
│    │許            │所經營之「黑皮│拉ＯＫ主機、Ｖ│                │
│    │              │小吃店」      │ＣＤ主機各一部│                │
├──┼───────┼───────┼───────┼────────┤
│三、│九十一年九月九│臺中市○○路一│以一字型起子、│同右            │
│    │日凌晨一時許  │段三四二之一號│尖嘴夾破壞門窗│                │
│    │              │，乙○○所經營│後進入，竊取卡│                │
│    │              │之「青楓卡拉Ｏ│拉ＯＫ主機一部│                │
│    │              │Ｋ」店        │              │                │
├──┼───────┼───────┼───────┼────────┤
│四、│九十一年十月八│臺中市西屯區福│以自備之機車鑰│自備之機車鑰匙一│
│    │日凌晨二時許  │上巷          │匙竊取丁○○所│把              │
│    │              │              │有車牌號碼ＬＸ│                │
│    │              │              │Ｗ─六０三號機│                │
│    │              │              │車一部        │                │
├──┼───────┼───────┼───────┼────────┤
│五、│九十一年八月下│臺中市○○路三│以一字型起子破│同編號一、二、三│
│    │旬某日凌晨零時│段七０九號，陳│壞門進入，竊取│號所示。        │
│    │許            │黃小菲所經營之│「蠻牛」飲料二│                │
│    │              │「雙子星檳榔攤│瓶            │                │
│    │              │」            │              │                │
└──┴───────┴───────┴───────┴────────┘
附錄論罪科刑法條
刑法第三百二十一條
犯竊盜罪而有左列情形之一者，處六月以上五年以下有期徒刑：
一、於夜間侵入住宅或有人居住之建築物、船艦，或隱匿其內而犯之者。
二、毀越門扇、牆垣或其他安全設備而犯之者。
三、攜帶兇器而犯之者。
四、結夥三人以上而犯之者。
五、乘火災、水災或其他災害之際而犯之者。
六、在車站或埠頭而犯之者。
前項之未遂犯罰之。
